臺灣臺南地方法院刑事判決　　　　　 96年度交簡上字第112號
上　訴　人　臺灣臺南地方法院檢察署檢察官
被　　　告　甲○○
上列上訴人因被告公共危險案件，不服本院刑事簡易庭96年度交
簡字第1258號中華民國96年5月17日第一審判決（聲請簡易判決
處刑書案號：96年度偵字第6501號），提起上訴，被告於本院審
理程序進行中，先就被訴事實為有罪之陳述，經本院管轄之第二
審合議庭裁定進行簡式審判程序，判決如下：
    主  文
原判決撤銷。
甲○○服用酒類，不能安全駕駛動力交通工具而駕駛，處罰金新
臺幣貳萬元，如易服勞役，以新臺幣壹仟元折算壹日，減為罰金
新臺幣壹萬元，如易服勞役，以新臺幣壹仟元折算壹日。
    事實及理由
一、本件係經被告甲○○於準備程序及審理時為有罪之表示，而
    經本院合議庭裁定以簡式審判程序加以審理，依刑事訴訟法
    第273條之2、第159條第2項之規定，不適用傳聞法則有關限
    制證據能力之相關規定；並得依同法第273條之1第1項、第
    310條之2準用第454條之規定製作略式判決書，合先敘明。
二、本院審理結果，認第一審簡易判決認事、用法及量刑均無不
    當，應予維持，並引用第一審簡易判決書及檢察官聲請簡易
    處刑書記載之事實、證據及理由（如附件）。
三、原審以被告甲○○罪證明確，依刑事訴訟法第449條第1項前
    段、第454條第2項，刑法第185條之3、第42條第3項，刑法
    施行法第1條之1第1項、第2項但書，量處被告罰金新臺幣2
    萬元，併諭知易科罰金之折算標準，固非無見。惟按犯罪在
    中華民國96年4月24日以前者，除本條例另有規定外，經判
    處有期徒刑、拘役或罰金者，減其刑期或金額2分之1；又依
    本條例應減刑之罪，未經判決確定者，於裁判時，減其宣告
    刑。依其前項規定裁判時，應於判決主文同時諭知其宣告刑
    及減得之刑，中華民國96年罪犯減刑條例第2條第1項第3款
    、第7條分別定有明文。查被告行為後，中華民國96年罪犯
    減刑條例業於96年7月4日公布，並於同月16日施行，被告犯
    罪時間在96年4月24日前，所犯合於中華民國96年罪犯減刑
    條例之減刑條件，於裁判時應減其宣告刑，原判決未及適用
    減刑規定，尚有未洽。
四、檢察官上訴意旨略以：被告為警查獲時，測試其呼氣酒精濃
    度達每公升0.59毫克，依此犯罪情節，參考本院相類案件之
    判決情形，原判決僅判處罰金2萬元，實已明顯過輕；又被
    告酒後駕車遭警查獲，依道路交通管理處罰條例第35條第1
    項第1款之規定，本須處以罰緩，以被告之呼氣酒精濃度值
    及其騎乘機車等情，參考違反道路交通管理事件統一裁罰基
    準表之內容，被告至少須繳交4萬5千元之罰緩，而被告酒後
    駕車之行為，因同時觸犯刑事法律及違反行政法上義務規定
    ，依行政罰法第26條第1項前段規定，其僅須依刑事法律處
    罰，然原審竟僅判處被告罰金2萬元，不僅遠低於前述行政
    罰緩之數額，且讓被告僅須支付低額罰金而無須再付罰緩，
    原判決之量刑顯有輕重失衡等語。惟按量刑之輕重及緩刑之
    宣告，係事實審法院得依職權自由裁量之事項，茍已斟酌刑
    法第57條各款所列情狀而未逾越法定刑度，則不得遽指為違
    法；又刑罰之量定屬法院自由裁量之職權行使，但仍應審酌
    刑法第57條所列各款事由及一切情狀，為酌量輕重之標準，
    並非漫無限制，在同一犯罪事實與情節，如別無其他加重或
    減輕之原因，下級法院量定之刑，亦無過重或失輕之不當情
    形，則上級法院對於下級法院之職權行使，原則上應予尊重
    （最高法院72年度臺上字第6696號判例、85年度臺上字第
    2446  號判決意旨參照）。又按道路交通管理處罰條例第35
    條第1項第1款規定：汽車駕駛人，駕駛汽車經測試檢定其酒
    精濃度超過規定標準（呼氣酒精濃度每公升0.25毫克），處
    新臺幣15000元以上60000元以下之罰鍰，惟此乃行政罰規定
    ，並非刑罰裁量之最低標準，法院於量刑時自不受其拘束。
    查被告所犯刑法第185條之3服用酒類不能駕駛動力交通工具
    而駕駛之公共危險罪，係屬法定刑1年以下有期徒刑、拘役
    或（銀元）3萬元以下罰金之罪，原審之量刑並未逾越法定
    刑範圍，且被告犯後雖辯稱其於為警查獲當時意識清楚，然
    其對於酒後駕車之行為，始終坦認不諱，且其係因行車不穩
    為警查獲，其本次酒後駕車之行為，並未造成他人身體損傷
    ，所生危害尚非重大，復無前案紀錄，有臺灣高等法院被告
    前案紀錄表在卷可稽（見本院卷第8頁），原審審酌被告上
    述各情，科處被告罰金新臺幣2萬元，尚難謂有裁量權濫用
    之違法或不當，此外，復查無其他可資加重所科刑度之事由
    ，原審量刑尚無違誤，檢察官上訴意旨指摘原審量刑過輕，
    即無理由，然原判決既有上述可議之處，仍屬無可維持，應
    由本院將原判決撤銷改判。
五、爰審酌被告於服用酒類後之呼氣酒精濃度達每公升0.59毫克
    ，已處於不能安全駕駛動力交通工具之狀態，仍於深夜時分
    ，在市區道路騎乘機車，惟尚未發生任何交通事故即為警查
    獲，對行車安全致生危害之程度非重，且其於警詢時，坦認
    酒後駕車之行為，復於本院審理時，坦承酒後已達不能安全
    駕駛程度仍然駕車行駛之犯行等一切情狀，量處如主文所示
    之罰金刑，並諭知易服勞役之折算標準，再爰依前開減刑規
    定，減其宣告刑2分之1，並諭知易服勞役之折算標準。
據上論斷，應依刑事訴訟法第455條之1第1項、第3項、第273條
之1第1項、第369條第1項前段、第364條、第373條、第299條第
1項前段，刑法第185條之3、第42條第3項前段，中華民國96年罪
犯減刑條例第2條第1項第3款、第7條，判決如主文。
本案經檢察官乙○○到庭執行職務。
中　　華　　民　　國　　96　　年　　9 　　月　　28　　日
　　　　　　刑事第十三庭  審判長法　官  張維君
                                法  官  蔡直青
                                法  官  莊玉熙
以上正本證明與原本無異。
本件不得上訴。
   　　　　　　 　　　　　　　　書記官　余富誠
中　　華　　民　　國　　96　　年　　9 　　月　　28　　日
附錄本案論罪科刑法條全文：
附錄法條：
刑法第185條之3
服用毒品、麻醉藥品、酒類或其他相類之物，不能安全駕駛動力
交通工具而駕駛者，處1年以下有期徒刑、拘役或3萬元以下罰金
。
